臺灣桃園地方法院民事裁定
上　訴　人　丙○○
訴訟代理人　郭睦萱律師
被 上訴 人　乙○○
上列當事人間請求給付票款事件，上訴人對於民國94年4 月26日
本院93年度簡上字第162 號第二審民事判決提起上訴，本院裁定
如下：
    主  文
上訴駁回。
第三審訴訟費用由上訴人負擔。
    理  由
一、按對於民事訴訟法第427 條第2 項簡易訴訟程序之第二審裁
    判，當事人僅得以適用法規顯有錯誤為由提起第三審上訴，
    並須經原裁判法院之許可；又此項許可，僅得以原判決所涉
    及之法律見解具有原則上重要性者為限，為裁判之原法院認
    為不應許可者，應以裁定駁回其上訴，民事訴訟法436 條之
    2 第1 項、第436 條之3 第1 、2 、3 項分別定有明文。又
    所謂原則上之重要性，指該訴訟事件所涉及之法律問題意義
    重大而有加以闡釋之必要而言。
二、本件上訴意旨略以：(一)被上訴人前已自認系爭3 紙票據係基
    於「複合氫燃料契約」所簽發，本院在未經上訴人之同意下
    ，逕自撤銷其自認，顯然違背法令；(二)系爭重油燃料契約（
    註：此依卷內資料應係指「複合氫燃料契約」）未經公證乃
    無效之合約，本院仍依該無效之契約遽認本件之票據原因關
    係存在；(三)本院判決採信證人甲○○之證詞而為被上訴人有
    利之認定，然證人甲○○在本院民事庭之證詞與其在臺灣桃
    園地方法院檢察署詰證之證詞矛盾，上訴人曾以94年3 月22
    日之書狀向本院聲請函詢臺灣桃園地方法院檢察署愛股檢察
    官，本院並未調查亦未敘明未調查之理由；另本院就「水燃
    料配方」是否取得世界各國專利權乙事亦疏未調查；且本院
    就上訴人主張丁○涉嫌詐欺之情，均不予採信，亦未詳附理
    由，因認本院判決有不備理由且漏未調查證據之違法。
三、經查：(一)按所謂自認，依民事訴訟法第279 條第1 項之規定
    ，係指當事人對於他造主張之事實，在書狀內、言詞辯論時
    或在受命法官、受託法官前為積極表示承認之意思而言，故
    「自認」必先有訴訟當事人之一方主張某事實，而他方對該
    事實亦表示承認，始屬之。本件上訴人自始至終均主張系爭
    3 紙票據係基於「水燃料」配方契約而簽發，從未主張係基
    於「複合氫燃料」契約而簽發，而被上訴人雖曾主張係基於
    「複合氫燃料」契約而簽發（註：此並非民事訴訟法上之「
    自認」），惟嗣乃同意上訴人之主張，承認系爭3 紙票據係
    基於「水燃料」配方契約而簽發，故應認被上訴人實係「自
    認」「系爭3 紙票據係基於「水燃料」配方契約而簽發」之
    事實，上訴人對於民事訴訟法所規定之「自認」之適用顯有
    誤會。(二)本件因上訴人主張「系爭3 紙票據係基於水燃料配
    方契約而簽發」之事實為被上訴人所自認，於辯論主義所行
    之範圍內本院自受其拘束（最高法院92年度台上字第2557號
    判決參照）。又本院既認定系爭3 紙票據係基於「水燃料」
    配方契約而簽發，則上訴人與訴外人丁○所簽訂之「複合氫
    燃料契約」是否未經公證？是否無效？顯然與本件無關。上
    訴人主張本院依該無效之契約遽認本件之票據原因關係存在
    ，顯有誤指。(三)上訴意旨雖稱其曾以94年3 月22日之書狀向
    本院聲請函詢臺灣桃園地方法院檢察署愛股檢察官關於證人
    甲○○在本院民事庭之證詞與其在臺灣桃園地方法院檢察署
    詰證之證詞是否有矛盾云云，惟查，本件第二審準備程序於
    94年3 月1 日即已終結，上訴人之訴訟代理人於該期日並稱
    「已無證據須調查」，卻於準備程序終結後始行提出前開94
    年3 月22日書狀聲請函詢臺灣桃園地方法院檢察署愛股檢察
    官，依民事訴訟法第276 條第1 項之規定其顯不得再行提出
    主張。至其餘上訴意旨所指上述二、(三)各節，乃屬本院取捨
    證據、認定事實之職權，本院已於前述判決內詳予敘明理由
    ，上訴意旨所指摘要與適用法規是否錯誤無涉，尤無所涉及
    之法律見解具有原則上之重要性可言。
四、綜上，上訴人主張之上訴理由既與民事訴訟法436 條之2 第
    1 項、第436 條之3 第2 項所規定要件不符，其上訴自不應
    許可，應予駁回。
五、依民事訴訟法第436 條之3 第3 項後段、第95條、第78條，
    裁定如主文。
中　　華　　民　　國　　94　　年　　8 　　月　　15　　日
                  民事第一庭  審判長法　官　 郭琇玲
                                    法  官   張天民
                                    法  官   林曉芳
以上正本係照原本作成
如對本裁定抗告須於裁定送達後10日內向本院提出抗告狀，並應
繳納抗告費新台幣1,000 元。
中　　華　　民　　國　　94　　年　　8 　　月　　15　　日
                                    書記官   葉菽芬
